臺灣高雄地方法院刑事判決
111年度審原易字第12號
公  訴  人  臺灣高雄地方檢察署檢察官
被      告  尹俊龍



                    （現於法務部○○○○○○○○附設勒戒處所觀察、勒戒中）
上列被告因竊盜等案件，經檢察官提起公訴（111年度偵字第336
1號），被告於準備程序中對被訴事實為有罪之陳述，經本院裁
定改依簡式審判程序審理，判決如下：
    主  文
尹俊龍共同犯毀越門窗竊盜罪，處有期徒刑捌月。
    事  實
一、尹俊龍與陳冠勛（另行通緝，由本院另行審結）為父子，共
    同意圖為自己不法之所有，基於竊盜及毀棄損壞之犯意聯絡
    ，於民國110年9月29日1時許，至高雄市社福慈善總會所有
    位於高雄市○○區○○街00號對面之實物銀行，由尹俊龍徒手將
    窗戶外鋁窗折斷再持石頭將玻璃砸壞，致鋁窗及玻璃不堪使
    用。隨後由陳冠勛從該窗戶爬進上開實物銀行內，拿取該屋
    由邱竣南持有之捐款箱【內有約新臺幣（下同）6,000元】
    後交給屋外等候之尹俊龍，待陳冠勛爬出窗外後，2人共同
    離去。嗣經邱竣南發現遭竊後報警處理，警方循線查獲，始
    悉上情。
二、案經邱竣南訴由高雄市政府警察局鳳山分局報告臺灣高雄地
    方檢察署檢察官偵查起訴。
    理  由
一、本件被告尹俊龍所犯非死刑、無期徒刑、最輕本刑為3年以
    上有期徒刑之罪，或高等法院管轄第一審之案件，且被告對
    被訴事實為有罪之陳述，經告以簡式審判程序之旨，並聽取
    檢察官、被告之意見後，本院裁定改依簡式審判程序進行審
    理，是本件之證據調查，依刑事訴訟法第273條之2規定，不
    受同法第159條第1項、第161條之2、第161條之3、第163條
    之1及第164條至第170條規定之限制。
二、上開事實，業據被告於警詢、偵訊及本院審理時均坦承在卷
    ，核與告訴人邱竣南於警詢之指訴、證人即同案被告陳冠勛
    於警詢及偵查中之證述情節相符，並有現場採證照片及監視
    器錄影畫面擷取照片等件在卷可稽，足認被告之自白與事實
    相符。故本件事證明確，被告上開犯行已堪認定，均應依法
    論科。
三、論罪科刑
  ㈠按刑法第321條第1項第2款所謂「毀」係指「毀損」，稱「越
    」則指「踰越」或「超越」，祇要踰越或超越門窗、牆垣或
    安全設備之行為，使該門窗、牆垣或安全設備喪失防閑作用
    ，即該當於前揭規定之要件。本件被告尹俊龍徒手將窗戶外
    鋁窗折斷再持石頭將窗戶玻璃砸壞後進行行竊，已使該窗戶
    喪失防閑作用，該當毀越門窗之加重要件。
  ㈡核被告所為，係犯刑法第321條第1項第2款之毀越門窗竊盜罪
    及同法第354條毀損罪。被告一行為同時觸犯上開2罪，為想
    像競合犯，應依刑法第55條規定，從一重以毀越門窗竊盜罪
    處斷。被告與陳冠勛就上開犯行，有犯意聯絡及行為分擔，
    依刑法第28條規定，為共同正犯。
  ㈢審酌被告非無謀生能力，不思以正途獲取所需，竟與陳冠勛
    共同以事實欄所載方式破壞鋁窗及玻璃而竊取他人財物，侵
    害他人財產法益，且有多次竊盜、詐欺、強盜、偽造文書、
    公共危險之前科紀錄，有臺灣高等法院被告前案紀錄表在卷
    可考，素行不佳，所為實值非難。惟念被告犯後坦承犯行，
    態度尚可，並考量被告行竊之犯罪手段、情節、竊取財物之
    價值約6,000元、及被告於本院自陳之犯罪動機、目的、被
    告於本院自述之學經歷、職業、家庭生活狀況（事涉個人隱
    私不予揭露，見本院111年度審原易字第12號卷【下稱本院
    卷】第315頁）等一切具體情狀，量處如主文所示之刑。　
四、不予沒收之說明
　　查被告雖與同案被告陳冠勛共同竊得6,000元，然被告於本
    院審理中自承並無分得款項，是陳冠勛拿去用在小孩醫療用
    途乙節（見本院卷第315頁），核與證人即同案被告陳冠勛
    於警詢所稱：是因為我的老婆及小孩住院費要繳，身上金錢
    不夠又加上醫院催繳款項，故迫不得已才前去犯案。所竊取
    捐款箱內金錢完全沒有剩，全部都繳給小港醫院付清老婆跟
    小孩的住院費等語相符（見同案被告陳冠勛於110年9月30日
    警詢筆錄），又遍查全卷亦無任何證據資料顯示被告有何犯
    罪所得，自不予宣告沒收犯罪所得。至被告之所竊得之捐款
    箱1個，業已實際合法發還告訴人，有贓物認領保管單1紙附
    卷可憑，依刑法第38條之1第5項規定，爰不聲請宣告沒收。
據上論斷，應依刑事訴訟法第273條之1第1項、第299條第1項前
段，判決如主文。
本案經檢察官鄭博仁提起公訴，檢察官范文欽到庭執行職務。
中　　華　　民　　國　　111 　年　　12　　月　　20　　日
                  刑事第五庭  法　官  李宜穎
以上正本證明與原本無異。
如不服本判決應於收受送達後20日內向本院提出上訴書狀，並應
敘述具體理由；如未敘述上訴理由者，應於上訴期間屆滿後20日
內向本院補提理由書（均須按他造當事人之人數附繕本）「切勿
逕送上級法院」。
中　　華　　民　　國　　111 　年　　12　　月　　20　　日
  　　　　　　　　　　　　　　書記官  黃挺豪　　　　　　　　　
附錄本判決論罪科刑法條：
刑法第321條
犯前條第一項、第二項之罪而有下列情形之一者，處六月以上五
年以下有期徒刑，得併科五十萬元以下罰金：
一、侵入住宅或有人居住之建築物、船艦或隱匿其內而犯之。
二、毀越門窗、牆垣或其他安全設備而犯之。
三、攜帶兇器而犯之。
四、結夥三人以上而犯之。
五、乘火災、水災或其他災害之際而犯之。
六、在車站、港埠、航空站或其他供水、陸、空公眾運輸之舟、
    車、航空機內而犯之。
前項之未遂犯罰之。
　　
刑法第354條
毀棄、損壞前二條以外之他人之物或致令不堪用，足以生損害於
公眾或他人者，處二年以下有期徒刑、拘役或一萬五千元以下罰
金。